【裁判字號】    92,上訴,689
【裁判日期】    920415
【裁判案由】    妨害性自主
【裁判全文】
臺灣高等法院刑事判決                            九十二年度上訴字第六八九號
    上  訴  人
    即  被  告  甲○○
右上訴人因妨害性自主案件，不服臺灣桃園地方法院九十一年度訴字第九五一號，中
華民國九十一年十二月十日第一審判決（起訴案號：臺灣桃園地方法院檢察署九十一
年度偵字第二四二六號、第三五八七號）提起上訴，本院判決如左：
    主  文
上訴駁回。
    事  實
一、甲○○明知Ａ１（民國七十六年六月生，年籍姓名詳卷）為十四歲以上未滿十六
    歲之少女，竟基於概括之犯意，自民國九十年九月中旬起迄同年十二月底止，在
    其桃園縣八德市○○路二巷二十號五樓住處，在未違反Ａ１意願之情形下，連續
    與Ａ１為性交行為多次。嗣經Ａ１之父發覺上情訴警究辦。
二、案經臺北縣警察局移送臺灣桃園地方法院檢察署檢察官偵查起訴。
    理  由
一、右揭犯罪事實，業據上訴人即被告甲○○在原審審理中坦承不諱，核與被害人Ａ
    １於警訊、偵訊時證述之情相符，是堪認被告之自白與事實相符。雖被告在原審
    九十一年十一月二十六日審理時辯稱：伊只知道Ａ１唸鶯歌國中，伊是在警局時
    才知被害人未滿十六歲云云，惟按刑法第二百二十七條之姦淫幼女罪，不以行為
    人明知被害人十四歲以上未滿十六歲為必要，其有姦淫十四歲以上未滿十六歲女
    子之不確定故意者，亦應成立本罪（最高法院六十二年七月二十四日六十二年度
    第一次刑事庭會議決議(三)意旨參照）。本件被告迭於偵訊及原審訊問時供承：伊
    在與被害人發生性關係之前有一次詢問Ａ１，知Ａ１之生日為七十六年六月九日
    等語（見偵查卷第九九頁反面、原審九十一年八月二日訊問筆錄）；參以，被害
    人Ａ１於偵訊中亦證稱被告知其未滿十六歲之情（見偵查卷第二０頁），則衡情
    ，堪認被告於犯罪時，係明知被害人Ａ１為十四歲以上未滿十六歲之少女無誤。
    被告所辯，顯不實在，不足採信。綜上所述，本件事證明確，被告犯行，堪以認
    定。
二、按被害人Ａ１與被告為性交行為時，為十四歲以上未滿十六歲之女子，有其年籍
    資料之姓名對照表附於偵卷之證物袋內可稽。是核被告甲○○所為，係犯刑法第
    二百二十七條第三項與十四歲以上未滿十六歲之女子性交罪。其前後多次犯行，
    時間密接，犯罪構成要件相同，顯係基於概括之犯意為之，為連續犯，依刑法第
    五十六條之規定論以一罪，並加重其刑。
三、原審詳加審認，因以被告罪證明確，適用刑法第五十六條、第二百二十七條第三
    項規定，併審酌被告之素行、品行、犯罪之動機、目的、手段、其犯行對被害人
    身心影響至鉅、犯後已與被害人家屬達成和解並取得諒解，有和解書影本乙紙附
    卷可稽、及被告之犯後態度等一切情狀，量處有期徒刑五月。又說明被告前經原
    審囑請行政院衛生署八里療養院就被告有無施以強制治療之必要作鑑定，經該鑑
    定機關綜合被告個人史及現在病史、理學及神經學檢查、腦波檢查、精神狀態檢
    查、心理衡鑑等因素評估後認為：被告並無接受精神科強制治療之必要，此有該
    院九十一年十一月十四日（91）八療一般字第九一００二五四０號精神鑑定報告
    書乙份附卷可參，經審酌被告之犯行、手段、及前開鑑定機關鑑定書之意見，認
    為被告經此論罪科刑後，當已知法律規範而有警惕，並無對之宣告強制治療之必
    要，不對其為強制治療之諭知。經核原判決認事用法，並無不合，量刑亦稱妥適
    。被告上訴空言否認犯罪，惟未提出任何上訴理由，其上訴自無理由，應予駁回
    。
五、被告經合法傳喚，無正當理由不到庭，爰不待其陳述，逕行判決。
據上論斷，應依刑事訴訟法第三百六十八條、第三百七十二條，判決如主文。
本案經檢察官鄭龍照到庭執行職務。
中      華      民      國      九十二  年      四      月      十五    日
                              臺灣高等法院刑事第十庭
                                  審判長法  官  溫  耀  源
                                        法  官  吳      燦
                                        法  官  何  菁  莪
右正本證明與原本無異。
如不服本判決，應於收受送達後十日內向本院提出上訴書狀，其未敘述上訴之理由者
並得於提起上訴後十日內向本院補提理由書（均須按他造當事人之人數附繕本）。
                                        書記官  陳  菊  珍
中      華      民      國      九十二  年      四      月      十六    日
附錄本案論罪科刑法條全文
刑法第二百二十七條第三項
對於十四歲以上未滿十六歲之男女為性交者，處七年以下有期徒刑。


司法院資訊處製作；財團法人民間司法改革基金會備份。
